臺灣板橋地方法院刑事判決　　　　　　 100年度智訴字第11號
公　訴　人　臺灣板橋地方法院檢察署檢察官
被　　　告　郭起平
上列被告因違反著作權法案件，經檢察官提起公訴（100 年度偵
字第8618號），本院依簡式審判程序判決如下：
    主  文
郭起平共同意圖銷售而擅自以重製於光碟之方法侵害他人之著作
財產權，處有期徒刑捌月。扣案如附表所示之盜版遊戲光碟片共
計參拾玖片、遊戲目錄壹本，均沒收之。又共同未經合法授權提
供公眾使用規避防盜拷措施之零件，處有期徒刑肆月。扣案之DS
遊戲機R4轉接卡壹張沒收之。應執行有期徒刑拾壹月。扣案如附
表所示之盜版遊戲光碟片共計參拾玖片、遊戲目錄壹本、DS遊戲
機R4轉接卡壹張，均沒收之。
    事  實
一、郭起平係址設臺北縣土城市（現改制為新北市土城區，下同
    ）學府路1 段98巷2 弄11號「哈姆太郎電視遊樂器店」之負
    責人，明知如附件「UP」等37種遊戲軟體，係如附表所示之
    公司享有著作財產權之電腦程式著作，均尚在著作財產權存
    續期間內，未經上開著作財產權人之同意或授權，不得意圖
    銷售而擅自重製，亦不得以移轉所有權之方法散布之。復明
    知商標註冊/ 審定號編號第00000000、00000000、00000000
    號之「Nintendo」等商標圖樣，係經日商任天堂股份有限公
    司（下稱任天堂公司）向經濟部智慧財產局申請商標註冊登
    記，經審定取得商標權，指定使用於錄有電腦程式之光碟、
    電腦遊樂器程式，現均仍於商標權期間內，未得該等商標權
    人同意或授權，不得於同一或類似商品使用相同或近似之商
    標圖樣，亦不得明知為前開商品而販賣；復明知如附表編號
    5 、7 、8 、9 、10、11、13、15、16、23、25、31、32、
    33所示之盜版遊戲光碟封面有「Nintendo」之相同註冊商標
　　圖樣及文字；另如附件編號7 、8 、16、25 所示盜版遊戲
    ，透過「Wii 」電視遊樂器主機執行後，在電視螢幕將出現
　　「Nintendo」之相同註冊商標圖樣及文字，足以對外表示該
　　等遊戲軟體係該公司所生產或授權生產之一定用意證明之準
　　私文書，足以使消費者誤認該遊戲軟體係該等公司所生產發
　　行。詎郭起平與某姓名年籍不詳而綽號為「阿明」之成年男
　　子，竟共同基於意圖銷售而以重製於光碟之方法侵害他人著
　　作財產權、於同一商品使用相同之註冊商標及販賣仿冒商標
　　商品、行使偽造準私文書之單一集合犯意聯絡，未經上開商
　　標權及著作權人之同意或授權，自民國99年11月上旬某日起
　　，由郭起平在上開營業處所，以「Wii 」系統遊戲軟體光碟
　　每片新台幣（下同）150 元之價格，接受客戶之訂購，復由
　　綽號「阿明」之成年男子於接獲郭起平之指示後，在不詳處
　　所，以燒錄機及電腦設備，燒錄成盜版遊戲光碟，再持往址
　　電視遊樂店以待買到店取貨之方式，出售予不特定顧客牟利
　　，以此方式販賣侵害上開公司商標權及著作財產權之重製物
　　光碟，足以生損害於上開著作財產權及商標權人。
二、郭起平明知任天堂公司所製造之「Wii DS遊戲機」（掌上型
    遊樂器）所專屬使用之DS遊戲卡匣內，設有「追跡圖形」（
    racetrack logo）之檢查機制，即檢查、認證該遊戲卡匣所
    讀取之遊戲光碟是否係任天堂公司所製造或授權製造之正版
    遊戲軟體之保護措施。上開遊戲機於開機後會自動偵測遊戲
    卡匣是否存有「追跡圖形」資料，倘無，「Wii DS遊戲機」
    即無法讀取遊戲卡匣內之軟體而無法執行，此為著作權人任
　　天堂公司所採取禁止或限制他人擅自進入著作之防盜拷措施
  　，未經任天堂公司之合法授權，不得將規避上開防盜拷措施
　　之零件提供公眾使用。竟於不詳時間，向前開綽號「阿明」
  　之成年男子，販入數量不詳、內含「追蹤圖形」並具傳送至
    DS主機以供檢查功能之R4轉接卡後，旋即在其上址店內加以
    販售，使買家所持有之內含盜版遊戲軟體之MicroSD 記憶卡
    插入R4轉接卡時，DS主機即能讀取盜版遊戲軟體，用以規避
    任天堂公司之DS主機防盜拷措施而提供不特定顧客之公眾使
    用。
三、嗣於100 年3 月18日19時30分許，為警在臺北縣土城市○○
    路○ 段98巷2 弄11號「哈姆太郎電視遊樂器店」查獲，並扣
    得扣附表所示之盜版遊戲光碟片共計39片、DS遊戲機R4轉接
    卡1 張及Wii 遊戲光碟目錄本1 本，始偵悉上情。
四、案經任天堂公司訴由新北市政府警察局土城分局移送臺灣板
    橋地方法院檢察署檢察官偵查起訴。
    理  由
壹、程序方面：
    本案被告郭起平所犯係死刑、無期徒刑、最輕本刑為3 年以
    上有期徒刑以外之罪，且非高等法院管轄第一審之案件。於
    準備程序中進行中，被告就被訴事實均為有罪之陳述，經本
    院告知簡式審判程序之旨，並聽取當事人之意見後，裁定進
    行簡式審判程序，合先敘明。
貳、實體方面：
一、上揭事實，業據被告郭起平於本院審理時坦承不諱，核與告
    訴代理人徐宏昇於警詢時之指述情節相符，且有如附表所示
    之盜版遊戲光碟片共計39片、DS遊戲機R4轉接卡1 張及Wii
    遊戲光碟目錄本1 本扣案可資佐證，此外並有經濟部智慧財
    產局商標資料檢索系統列印資料3 份、鑑定意見書1 份、照
    片12幀等附卷可稽，堪認被告之自白與事實相符。從而，本
    案事證明確，被告犯行洵堪認定，應依法論科。
二、按我國自91年1 月1 日正式加入「世界貿易組織」（WTO ）
    ，依「世界貿易組織協定（WTO Agreement ）」所包含之「
    與貿易有關之智慧財產權協定」（TRIPS ）第九條第一項及
    「保護文學及藝術著作之伯恩公約（The Berne Convention
    for the Protection of Literary and Artistic Works ）
    」第3 條規定，我國對於同屬世界貿易組織會員國國民之著
    作，應加以保護。而日本為世界貿易組織之會員國，則本件
　　日本之遊戲光碟，依著作權法第4 條第2 款規定，亦應受我
　　國著作權法之保護。本件附表所示之盜版遊樂光碟之電腦程
　　式著作係日商任天堂公司等著作權人享有著作權之電腦遊戲
  　程式，分別為外國法人即日商任天堂公司等相關外國法人享
    有著作財產權，依世界貿易組織協定（WTO Agreement ）之
    與貿易有關之智慧財產權協定（TRIPs ）第9 條第1 項、伯
    恩公約第3 條規定，就智慧財產權之保護，每一會員給予其
    他會員國民之待遇不得低於其給予本國國民之待遇，日本國
    、美國亦為世界貿易組織之會員國，是上開電腦程式著作依
    我國著作權法第4 條第2 款規定，得受我國著作權法之保護
    。
三、按商標之使用，係指為行銷之目的，將商標用於商品、服務
    或其有關之物件，或利用平面圖像、數位影音、電子媒體或
    其他媒介物足以使相關消費者認識其為商標，商標法第6 條
    定有明文。是透過電磁作用，如以遊樂器、光碟機、電腦主
    機之操作為媒介，於電視或電腦螢幕前出現商標圖樣者，其
    標示型態足資一般商品購買人認識其表彰商品之來源者，自
    屬商標之使用範疇。經查扣案如附表編號5 、7 、8 、9 、
    10、11、13、15、16、23、25、31、32、33所示之盜版遊戲
    光碟封面有「Nintendo」之相同註冊商標圖樣及文字；另如
　　附件編號7 、8 、16、25所示盜版遊戲之遊戲光碟於執行使
　　用時，亦會出現任天堂公司向經濟部智慧財產局註冊商標之
　　圖樣，被告重製上開遊戲光碟之同時，即係於同一商品使用
　　相同之註冊商標，則被告係未得商標權人之同意，於同一商
　　品，使用相同之註冊商標，顯已侵害他人之商標權甚明。
四、次按所謂防盜拷措施，指著作權人所採取有效禁止或限制他
    人擅自進入或利用著作之設備、器材、零件、技術或其他科
    技方法；著作權人所採取禁止或限制他人擅自進入著作之防
    盜拷措施，未經合法授權不得予以破解、破壞或以其他方法
    規避之；破解、破壞或規避防盜拷措施之設備、器材、零件
    、技術或資訊，未經合法授權不得製造、輸入、提供公眾使
    用或為公眾提供服務，著作權法第3 條第1 項第18款、第80
    條之2 第1 項、第2 項定有明文。究其規範意旨，並非針對
    著作本身為保護，而係針對「保護著作之措施」另給予保護
    ，以遊戲光碟而言，其保護範圍非僅侷限於該光碟內所含之
    防盜拷程式而已，解釋上尚應包括著作權人在主機硬體內或
    遊戲卡匣內所建制或授權建制可檢查、認證該主機所讀取之
    遊戲光碟是否為正版遊戲軟體之保護措施，始符立法目的。
    查告訴人任天堂公司製造之「WiiDS 遊戲機」內所專用之遊
    戲卡匣內，設有檢查、認證該卡匣所讀取之遊戲光碟是否係
    告訴人所製造或授權製造之正版遊戲軟體之保護措施，於遊
    戲卡匣放入「Wii DS遊戲機」執行之際，須經該主機比對遊
    戲光碟上是否含有「追跡圖形」，倘無，「Wii 遊戲機」即
    無法讀取遊戲卡匣內之軟體而無法執行，揆諸上開說明，此
    種由告訴人在遊戲卡匣內所建制之「追跡圖形」資料，可檢
    查、認證該遊戲機所讀取之遊戲軟體是否為正版遊戲軟體之
    保護措施，即應屬告訴人即著作權人所採取禁止或限制他人
　　擅自進入著作之防盜拷措施，未經告訴人之合法授權，不得
  　將規避上開防盜拷措施之零件提供公眾使用。
五、又按光碟片如已記載儲存表意人之意思或思想，藉機器或電
    腦之處理所顯示之聲音、影像或符號，足以為表示其用意之
    證明者，依刑法第220 條第2 項之規定，應認係準文書之一
    種。擅自重製他人之光碟片即所謂仿冒或盜版之光碟片，其
    外觀包裝不論有無被害人公司名稱及授權生產文字，如該光
    碟片內已燒錄儲存被害人公司名稱及授權生產文字，藉機器
    或電腦之處理，螢幕會顯示被害人公司名稱及授權生產文字
    ，足以生損害於公眾或他人，應認係偽造之準文書。至販賣
    此等仿冒之光碟片，是否成立刑法第216 條之行使偽造文書
    罪，因其態樣不一，販賣者是否以偽作真之意思販賣？有無
    本於仿冒光碟內容之偽造準文書有所主張？是否足以生損害
    於公眾或他人？應依販賣者主觀之意思及客觀之行為，以資
    審斷。如販賣者主觀上係以偽作真之意思販賣，且知買受者
    一經藉機器或電腦之處理，仿冒光碟內容之偽造準文書必當
    顯現，仍予以出售，將該偽造之準文書置於可能發生文書功
    能之狀態下，應認係對偽造準文書之內容有所主張之行使行
    為，苟足以生損害於公眾或他人，即應成立行使偽造文書罪
    ，買受者是否知其為仿冒品，並非所問。若販賣者主觀上並
    無以偽作真之意思，則不成立行使偽造文書罪（最高法院94
    年度第12次刑事庭會議決議參照）。所稱「販賣者主觀上並
    無以偽作真之意思」，係指販賣者主觀上不知上開具準文書
    屬性之仿冒或盜版之光碟片係偽造或變造者（最高法院19年
    上字第653 號判例意旨參照），或不知依該偽造準文書（如
    仿冒或盜版光碟片）之用法，得以之充為真正文書加以使用
    而言（最高法院72年台上字第4709號判例意旨參照）。如販
    賣者知悉其所販賣者為仿冒或盜版之光碟片，且知買受者一
    經藉機器或電腦之處理，仿冒光碟內容之偽造準文書必當顯
    現，仍予以出售，將該偽造之準文書置於可能發生文書功能
    之狀態下，應認係對偽造準文書之內容有所主張之行使行為
    ，參諸最高法院26年滬上字第23號、49年台非字第24號判例
    意旨，即應成立行使偽造文書罪。至買受者是否知悉其為仿
    冒品，或仿冒光碟片販售價格之或高或低，並非所問（參照
    最高法院95年台上字第1705號、96年台上字第1387號、97年
    台上字第357 號、97年台上字第1692號判決意旨參照）。本
    件被告販售重製日商任天堂公司之光碟於執行使用時，均與
    非盜版之光碟無異，於電視螢幕影像畫面會呈現相關授權文
    字，乃為私文書，足以生損害於被害人及公眾，則被告將之
    販售予他人，已有主張行使該重製光碟內偽造準私文書之行
    為，依照上開說明，就此部分自屬行使偽造準私文書。
六、論罪科刑：
　(一)核被告郭起平就犯罪事實一部分所為，係違反著作權法第91
　　條第3 項之擅自以重製於光碟之方法，侵害他人之著作財產
　　權、商標法第81條第1 款之未得商標權人同意於同一商品使
  　用相同之註冊商標罪、刑法第216 條行使同法第220 條第2
    項、第210 條偽造準私文書罪。起訴書所犯法條欄雖漏未記
    載上開偽造準私文書罪之法條，惟此部分事實已於起訴書犯
    罪事實欄所載明，為起訴範圍之內，本院自得一併審究，附
    此敘明。另就犯罪事實二部分所為，係違反著作權法第80條
    之2 第2 項之規避防盜拷措施之零件，未經合法授權不得提
    供公眾使用之規定，應依同法第96條之1 第2 款規定處斷。
    又被告非法重製盜版光碟後，進而為銷售之散布行為，其散
    布之低度行為，應為重製盜版光碟之高度行為所吸收，應不
　　另論罪；又被告於同一商品使用相同之註冊商標後持以販賣
  　，其販賣之低度行為，應為使用相同商標之高度行為所吸收
    ，亦不另論商標法第82條明知為使用相同之註冊商標於同一
    商品而販賣罪。
  (二)又按刑事法若干犯罪行為態樣，本質上原具有反覆、延續實
    行之特徵，立法時既予特別歸類，定為犯罪構成要件之行為
    要素，則行為人基於概括之犯意，在密切接近之一定時、地
    持續實行之複次行為，倘依社會通念，於客觀上認為符合一
    個反覆、延續性之行為觀念者，於刑法評價上，即應僅成立
    一罪；學理上所稱「集合犯」之職業性、營業性或收集性等
    具有重複特質之犯罪均屬之，例如經營、從事業務、收集、
    販賣、製造、散布等行為概念者是，最高法院95年度台上字
    第1079號判決可資參照。是本件被告所為多次重製光碟並加
　　以散布、將規避防盜拷措施之零件提供公眾使用，及因販賣
　　而交付盜版光碟予買受人之同時，將光碟內電磁記錄經電腦
  　或機器處理，而顯示授權文字影像，應以文書論之準私文書
    置於隨時可得發生文書功能之狀況，而達於行使之程度，所
    涉犯之刑法第216 條行使同法第220 條第2 項、第210 條之
    偽造準私文書罪，於密集期間內以相同之方式持續進行，未
    曾間斷，具有反覆、延續實行之特徵，從而在行為概念上，
    縱有多次販賣（散布）之舉措，仍應評價認係包括一罪之集
    合犯，均僅論以一罪。
　(三)被告以同一重製行為，侵害多數著作權人之法益部分，均為
　　同種想像競合犯，亦應依刑法第55條規定從一重處斷。又被
　　告以一行為同時觸犯上開擅自以重製於光碟之方法侵害他人
  　之著作財產權罪、未得商標權人同意於同一商品使用相同之
    註冊商標罪、行使偽造準私文書罪，為想像競合犯，應依刑
    法第55條之規定各從一重之著作權法第91條第3 項處斷。被
　　告所犯著作權法第91條第3 項之罪，與同法第80條之2 第2
  　項之罪，犯意各別，行為互殊，應分論併罰。
  (四)被告郭起平與綽號「阿明」之成年男子間，就上開犯行，有
    犯意聯絡及行為分擔，應論以共同正犯。
  (五)爰審酌被告郭起平正值青壯，不思以正當途徑賺取財物，擅
    自重製他人享有著作財產權之著作，並藉此牟利，損害著作
    財產權人之智慧結晶，間接影響我國保護智慧財產權之國際
    聲譽，兼衡被告之素行、智識程度，參與犯罪之犯罪動機、
　　目的、手段行為期間、查獲盜版光碟數量、對告訴人所生損
  　害程度及被告犯罪後均坦承犯行，犯後態度非惡等一切情狀
    ，分別量處如主文所示之刑，並定其應行之刑。
七、按著作權法第98條前段規定：「犯第九十一條至第九十三條
    、第九十五條至第九十六條之一之罪，供犯罪用或因犯罪所
    得之物，得沒收之。」此固為刑法之特別規定。然上開規定
    既無如同條後段：「但犯第九十一條第三項及第九十一條之
    一第三項之罪者，其得沒收之物，不以屬於犯人者為限。」
　　之規定，則應回歸適用刑法第38條第1 項第2 款、第3 項之
  　規定，即著作權法第98條前段所謂「供犯罪所用或因犯罪所
    得之物」，以屬於犯罪行為人者為限，始應予沒收，庶符沒
    收制度之基本原則。本件扣案如附表所示之盜版遊戲光碟39
    片，係本件被告郭起平犯著作權法第91條第3 項之罪所用之
    物，不問屬於犯人與否，均應依著作權法第98條但書之規定
    宣告沒收（被告就附表編號5 、7 、8 、9 、10、11、13、
    15、16、23、25、31、32、33所示之盜版遊戲亦犯商標法第
    81條第1 款之罪，亦得依同法第83條規定宣告沒收，故無論
    著作權法第98條但書或商標法第83條規定，均屬義務沒收主
    義，並無優先適用之問題，本件就此部分已依著作權法第98
    條但書規定沒收，無庸再依商標法第83條規定沒收）。另扣
    案之DS遊戲機R4轉接卡1 張及Wii 遊戲光碟目錄本1 本，均
    係本件被告所有供犯罪所用之物，應依著作權法第98條前段
    規定沒收之。
八、公訴意旨另就扣案如附表編號1 、2 、3 、4 、6 、12、14
    、17、18、19、20、21、22、24、26至30、34至37之盜版遊
    戲光碟，認被告郭起平販賣仿冒盜版遊戲光碟之行為，亦違
    反商標法第81條第1 款罪嫌。惟上開盜版光碟封面並無「
    Nintendo」之註冊商標圖樣及文字，此有扣案之盜版光碟可
    稽；另檢察官未能舉證透過「Wii 」電視遊樂器主機執行後
    ，在電視螢幕將出現「Nintendo」之相同註冊商標圖樣及文
　　字，此外復無其他證據足認被告就此部分涉犯商標法第81條
  　第1 款之罪，本應為無罪之諭知，惟此部分與前揭論罪科刑
    部分，公訴人認有想像競合犯之裁判上一罪關係，基於審判
    不可分原則，爰不另為無罪之諭知，附此敘明。
據上論斷，應依刑事訴訟法第273 條之1 第1 項、第299 條第1
項前段，著作權法第91條第3 項、第80條之2 第2 項、第96 條
之1 第2 款、第98條、商標法第81條第1 款，刑法第11條前段、
第28條、第55條、第210條、第216條、第220條，判決如主文。
本案經檢察官楊承翰到庭執行職務。
中　　華　　民　　國　　100 　　年　　8 　月　　31  　日
　　　　　　　　　刑事第四庭    法　官　侯志融
以上正本證明與原本無異。
如不服本判決應於收受送達後10日內向本院提出上訴書狀，並應
敘述具體理由；其未敘述上訴理由者，應於上訴期間屆滿後20日
內向本院補提理由書（均須按他造當事人之人數附繕本）「切勿
逕送上級法院」。
　　　　　　　　　　　　　　　　書記官　田世杰
中　　華　　民　　國　　100 　　年　　8 　月　　31  　日
附錄本案論罪科刑法條全文
著作權法第91條
擅自以重製之方法侵害他人之著作財產權者，處3 年以下有期徒
刑、拘役，或科或併科新臺幣75萬元以下罰金。
意圖銷售或出租而擅自以重製之方法侵害他人之著作財產權者，
處6 月以上5 年以下有期徒刑，得併科新臺幣20萬元以上200 萬
元以下罰金。
以重製於光碟之方法犯前項之罪者，處6 月以上5 年以下有期徒
刑，得併科新臺幣50萬元以上500萬元以下罰金。
著作僅供個人參考或合理使用者，不構成著作權侵害。
著作權法第80條之2
著作權人所採取禁止或限制他人擅自進入著作之防盜拷措施，未
經合法授權不得予以破解、破壞或以其他方法規避之。
破解、破壞或規避防盜拷措施之設備、器材、零件、技術或資訊
，未經合法授權不得製造、輸入、提供公眾使用或為公眾提供服
務。
前二項規定，於下列情形不適用之：
一、為維護國家安全者。
二、中央或地方機關所為者。
三、檔案保存機構、教育機構或供公眾使用之圖書館，為評估是
    否取得資料所為者。
四、為保護未成年人者。
五、為保護個人資料者。
六、為電腦或網路進行安全測試者。
七、為進行加密研究者。
八、為進行還原工程者。
九、其他經主管機關所定情形。
前項各款之內容，由主管機關定之，並定期檢討。
著作權法第96條之1
有下列情形之一者，處1 年以下有期徒刑、拘役，或科或併科新
臺幣2萬元以上25萬元以下罰金：
一、違反第80條之1 規定者。
二、違反第80條之2 第2 項規定者。
商標法第81條
未得商標權人或團體商標權人同意，有下列情形之一者，處三年
刑法第216條
行使第二百十條至第二百十五條之文書者，依偽造、變造文書或
登載不實事項或使登載不實事項之規定處斷。
刑法第210條
偽造、變造私文書，足以生損害於公眾或他人者，處五年以下有
期徒刑。
刑法第216條
行使第二百十條至第二百十五條之文書者，依偽造、變造文書或
登載不實事項或使登載不實事項之規定處斷。
刑法第220條
在紙上或物品上之文字、符號、圖畫、照像，依習慣或特約，足
以為表示其用意之證明者，關於本章及本章以外各罪，以文書論
。
錄音、錄影或電磁紀錄，藉機器或電腦之處理所顯示之聲音、影
像或符號，足以為表示其用意之證明者，亦同。
 附 表
┌──┬────┬──┬───────┬────────────┬─────────┐
│編號│外包裝紙│數量│ 盜版遊戲名稱 │     遊戲著作權人       │侵害任天堂商標類型│
│    │標示編號│(片)│              │                        │                  │
├──┼────┼──┼───────┼────────────┼─────────┤
│ 1  │W516    │ 1  │UP            │THQ Inc.                │檢察官未舉證      │
├──┼────┼──┼───────┼────────────┼─────────┤
│ 2  │W517    │ 1  │The Munchable │Namco Bandai Games Inc. │檢察官未舉證      │
├──┼────┼──┼───────┼────────────┼─────────┤
│ 3  │W518    │ 1  │黃金絆      │Laleco Ltd.             │檢察官未舉證      │
├──┼────┼──┼───────┼────────────┼─────────┤
│ 4  │W519    │ 1  │Monsters vs.  │Activision Publishing,  │檢察官未舉證      │
│    │        │    │Aliens        │Inc.                    │                  │
├──┼────┼──┼───────┼────────────┼─────────┤
│ 5  │W520    │ 1  │Boom Blox Bash│Electgonic Arts Inc.    │光碟包裝紙印製有「│
│    │        │    │Party         │                        │Nintendo」字樣    │
├──┼────┼──┼───────┼────────────┼─────────┤
│ 6  │W521    │ 2  │Arc Rise      │Marvelous Interactive   │檢察官未舉證      │
│    │        │    │Fantasia      │Inc.                    │                  │
├──┼────┼──┼───────┼────────────┼─────────┤
│ 7  │W522    │ 1  │Wii   │Nintendo Co.,Ltd        │執行遊戲時畫面出現│
│    │        │    │口      │                        │「Nintendo」之字樣│
│    │        │    │              │                        │、光碟包裝紙印製有│
│    │        │    │              │                        │「Nintendo」字樣  │
├──┼────┼──┼───────┼────────────┼─────────┤
│ 8  │W523    │ 1  │Metroid Prime2│Nintendo Co.,Ltd        │執行遊戲時畫面出現│
│    │        │    │：Dark Echoes │                        │「Nintendo」之字樣│
│    │        │    │              │                        │、光碟包裝紙印製有│
│    │        │    │              │                        │「Nintendo」字樣  │
├──┼────┼──┼───────┼────────────┼─────────┤
│ 9  │W524    │ 1  │Virtua Tennis │株式會社            │光碟包裝紙印製有  │
│    │        │    │2009          │                        │「Nintendo」字樣  │
├──┼────┼──┼───────┼────────────┼─────────┤
│ 10 │W534    │ 1  │Transformers：│Activision Publishing,  │光碟包裝紙印製有「│
│    │        │    │Revenge of the│Inc.                    │Nintendo」字樣    │
│    │        │    │Fallen        │                        │                  │
├──┼────┼──┼───────┼────────────┼─────────┤
│ 11 │W535    │ 1  │Ice Age：Dawn │Activision Publishing,  │光碟包裝紙印製有  │
│    │        │    │of the Dinosau│Inc.                    │「Nintendo」字樣  │
│    │        │    │-rs           │                        │                  │
├──┼────┼──┼───────┼────────────┼─────────┤
│ 12 │W536    │ 1  ││Electgonic Arts Inc.    │檢察官未舉證      │
│    │        │    │ 一 │                        │                  │
├──┼────┼──┼───────┼────────────┼─────────┤
│ 13 │W537    │ 1  │Grands Slam   │Electgonic Arts Inc.    │光碟包裝紙印製有「│
│    │        │    │Tennis        │                        │Nintendo」字樣    │
├──┼────┼──┼───────┼────────────┼─────────┤
│ 14 │W500    │ 1  │Deca Sports2  │Hudson Soft Co.,Ltd.    │檢察官未舉證      │
├──┼────┼──┼───────┼────────────┼─────────┤
│ 15 │W509    │ 1  │Athletic Piggy│Data Design Interactive,│光碟包裝紙印製有「│
│    │        │    │Party         │Ltd.                    │Nintendo」字樣    │
├──┼────┼──┼───────┼────────────┼─────────┤
│ 16 │W501    │ 1  │Backyard Foot-│Humongous.Inc           │執行遊戲時畫面出現│
│    │        │    │ball,10       │                        │「Nintendo」      │
│    │        │    │              │                        │之字樣            │
├──┼────┼──┼───────┼────────────┼─────────┤
│ 17 │W549    │ 1  │G.I.Joe：The  │Electgonic Arts Inc.    │檢察官未舉證      │
│    │        │    │Rise of Cobra-│                        │                  │
│    │        │    │The Game      │                        │                  │
├──┼────┼──┼───────┼────────────┼─────────┤
│ 18 │W548    │ 1  │SD    │Sotsu Co.,Ltd.          │檢察官未舉證      │
│    │        │    │一  │                        │                  │
│    │        │    │一  │                        │                  │
│    │        │    │一          │                        │                  │
├──┼────┼──┼───────┼────────────┼─────────┤
│ 19 │W541    │ 1  │日本野球機構承│株式會社│檢察官未舉證      │
│    │        │    │認  │                        │                  │
│    │        │    │一│                        │                  │
│    │        │    │          │                        │                  │
├──┼────┼──┼───────┼────────────┼─────────┤
│ 20 │W540    │ 1  │The Bigs2     │Take-Two Ieteractive    │檢察官未舉證      │
│    │        │    │              │Software,Inc.           │                  │
├──┼────┼──┼───────┼────────────┼─────────┤
│ 21 │W539    │ 1  │Mad Dog McCree│Digital Leisure Inc.    │檢察官未舉證      │
│    │        │    │：Gunslinger  │                        │                  │
│    │        │    │Pack          │                        │                  │
├──┼────┼──┼───────┼────────────┼─────────┤
│ 22 │W515    │ 1  │Guilty Gear XX│ARC System WorksCo.,Ltd.│檢察官未舉證      │
│    │        │    │ACore         │                        │                  │
├──┼────┼──┼───────┼────────────┼─────────┤
│ 23 │W538    │ 1  │Harry Poter   │Electgonic Arts Inc.    │光碟包裝紙印製有「│
│    │        │    │and the Half- │                        │Nintendo」字樣    │
│    │        │    │Blood Prince  │                        │                  │
├──┼────┼──┼───────┼────────────┼─────────┤
│ 24 │W543    │ 1  │G-Force       │Disney Interactive,Inc. │檢察官未舉證      │
├──┼────┼──┼───────┼────────────┼─────────┤
│ 25 │W544    │ 1  │PUNCH-OUT!!   │Nintendo Co.,Ltd.       │執行遊戲時畫面出現│
│    │        │    │              │                        │「Nintendo」之字樣│
│    │        │    │              │                        │、光碟包裝紙印製有│
│    │        │    │              │                        │「Nintendo」字樣  │
├──┼────┼──┼───────┼────────────┼─────────┤
│ 26 │W545    │ 1  │恐怖體感 怨 │AQ Interactive,Inc.     │檢察官未舉證      │
├──┼────┼──┼───────┼────────────┼─────────┤
│ 27 │W546    │ 1  │Ferrari Chall-│System3 Software Ltd.   │檢察官未舉證      │
│    │        │    │enge Trofeo   │                        │                  │
│    │        │    │Pirelli       │                        │                  │
├──┼────┼──┼───────┼────────────┼─────────┤
│ 28 │W547    │ 1  │Monster Hunter│Capcom Co.,Ltd          │檢察官未舉證      │
│    │        │    │3             │                        │                  │
├──┼────┼──┼───────┼────────────┼─────────┤
│ 29 │W533    │ 1  │Overlord：Dark│The Codemasters Software│檢察官未舉證      │
│    │        │    │Lengend       │Company Limited         │                  │
├──┼────┼──┼───────┼────────────┼─────────┤
│ 30 │W531    │ 1  │The Conduit   │High Voltare Software,  │檢察官未舉證      │
│    │        │    │              │Inc.                    │                  │
├──┼────┼──┼───────┼────────────┼─────────┤
│ 31 │W530    │ 1  │Guitsr Hero   │Activision Publishing,  │光碟包裝紙印製有「│
│    │        │    │Smash Hits    │Inc.                    │Nintendo」字樣    │
├──┼────┼──┼───────┼────────────┼─────────┤
│ 32 │W529    │ 1  │MySims Racing │Electgonic Arts Inc.    │光碟包裝紙印製有「│
│    │        │    │              │                        │Nintendo」字樣    │
├──┼────┼──┼───────┼────────────┼─────────┤
│ 33 │W528    │ 1  │Beach Fun Sum-│Conspiracy Entertainment│光碟包裝紙印製有「│
│    │        │    │mer Challenge │Corp.                   │Nintendo」字樣    │
├──┼────┼──┼───────┼────────────┼─────────┤
│ 34 │W527    │ 1  │Indiana Lones │Lucasfilm Entertainment │檢察官未舉證      │
│    │        │    │and the Staff │Corp.                   │                  │
│    │        │    │of Kings      │                        │                  │
├──┼────┼──┼───────┼────────────┼─────────┤
│ 35 │W526    │ 1  │Ghostbusters：│Atari Intractive,Inc    │檢察官未舉證      │
│    │        │    │The Video Game│                        │                  │
├──┼────┼──┼───────┼────────────┼─────────┤
│ 36 │W525    │ 1  │Tiger Woods   │Electgonic Arts Inc.    │檢察官未舉證      │
│    │        │    │PGA Toru 10   │                        │                  │
├──┼────┼──┼───────┼────────────┼─────────┤
│ 37 │W542    │ 2  │一│Namco Bandai Games Inc. │檢察官未舉證      │
│    │        │    │：天下一大冒險│                        │                  │
└──┴────┴──┴───────┴────────────┴─────────┘
